【裁判字號】    89,易,1723
【裁判日期】    891229
【裁判案由】    毒品危害防制條例
【裁判全文】
臺灣桃園地方法院刑事判決           八十九年度易字第一七二三號
    公訴人  台灣桃園地方法院檢察署檢察官
    被  告  甲○○
右列被告因違反毒品危害防制條例案件，經檢察官提起公訴（八十九年度偵字第二五
七六號），本院判決如左：
        主  文
甲○○無罪。
        理  由
一、公訴意旨略以：被告甲○○於民國八十九年四月某日，明知小胖所交付之白色粉
    末一包係海洛因，而予以收受後持有，後為警於八十九年四月三十七日十六時三
    十分許，在桃園縣平鎮市○○路二一九巷七弄二十衖十六號查獲，扣得第一級毒
    品海洛因二公克。案經桃園縣警察局大園分局移送偵辦。因認被告涉有毒品危害
    防制條例第十一條第一項之持有第一級毒品罪嫌。
二、按犯罪事實，應依證據認定之，無證據不得推定其犯罪事實。又不能證明被告犯
    罪者，應諭知無罪之判決。刑事訴訟法第一百五十四條、第三百零一條第一項分
    別定有明。
三、訊據被告對於為警查獲第一級毒品海洛因之事實供承不諱，惟堅決否認有持有第
    一級毒品之犯行，辯稱：查獲海洛因之地點其未見到，係警察檢起來後其才見到
    ，查獲之地點係小胖即丙○○向其家租用之房間，查獲之海洛因係湯某所有，非
    其所有，又查獲之海洛因警局秤重為零點二公克，非二公克等語。經查：(一)被告
    於警訊時供稱：「我和小胖要出門，發現警察在門口，小胖立即關鐵門，然後從
    後門跑掉，而我已經出了鐵門才被警察查獲。小胖他的名字我不清楚，他只說要
    去我那邊住一段日子。」，「警察在我房間查獲海洛因一小包（毛重零點二公克
    ），注射金筒二支，這些東西是我用毒品之東西，．．．．。」因之警察係先查
    獲被告後，在被告住處發現海洛因後予以查扣；扣案之海洛因既不在被告身上起
    獲，則該包海洛因是否為被告持有，殊堪置疑。(二)證人即到場查獲之警員乙○○
    到庭結證稱：「兩人從鐵門出來，我們車子來到他家約有五十公尺左右，一個人
    先走過來，另一人看到我們下車，就關鐵門跑掉了，現場抓到被告一人。」，又
    結證稱：「我是樓梯上去右手邊的地上查到的，當時范淑美有指一下，本來她想
    用腳把它踢（指海洛因）進去一下，約在房間門走進去約二步的地方扣到的。」
    ；足見本件查獲海洛因之地點係在樓梯（三樓）右手邊之房間內。(三)證人丙○○
    （經本院自新竹戒治所借提至本院結證：「我從他（指被告）家大門要出來，看
    到一台車上有二人，他（指被告）走出去那二人就下來抓他，我尚未走出去，所
    以我就把大門鎖了，從後門跑山，去我還有從一樓跑到三樓去看，知道是警察，
    從三樓看到警察搜他身體，我就從三樓跑下來從後門跑回家，東西（指海洛因）
    我本來放在褲子口袋，跑回家後東西就不見了。」又結證：「查獲之海洛因只有
    零點二公克，那天我在他（扡被告，我們二人一起出門時，不小心掉在他家的，
    這一包是我的，因為是我的，才知道（是零點二公克），上樓（三樓）後，我是
    右邊（房間），被告（房間）在樓梯左邊。」，參以被告畫圖指出其房間係在上
    樓梯（三樓）左邊，湯某房間在上樓梯右邊乙節，核與證人丙○○所畫位置相符
    ，有被告及證人丙○○所畫位置圖二紙在卷可稽。
四、綜上查證，警員在被告住處查獲扣案海洛因之地點係在丙○○之房間，並非被告
    之房間，又扣案之海洛因係證人丙○○所有，業據證人丙○○結證屬實，核與被
    告所辯情節相符，是被告所辯尚堪採信，其所為應無持有第一級毒品之犯行，此
    外復查無其他積極證據足資證明被告犯罪，揆諸前開規定，依法應諭知被告無罪
    之判決。
據上論斷，應依刑事訴訟法第三百零一條第一項，判決如主文。
本案經檢察官呂理銘到庭執行職務。
中      華      民      國       八十九     年    十二    月   二十九   日
                                臺灣桃園地方法院刑事第四庭
                                      法  官  鄭  景  文
右正本證明與原本無異。
如不服本判決，應於判決送達後十日內，向本院提出上訴狀。
                                      書記官  古  玉  琴
中      華      民      國        九十      年     一     月     二     日


司法院資訊處製作；財團法人民間司法改革基金會備份。
